【裁判字號】    98,訴,5
【裁判日期】    980422
【裁判案由】    毒品危害防制條例
【裁判全文】
臺灣宜蘭地方法院刑事判決                 98年度訴字第5號
公  訴  人  臺灣宜蘭地方法院檢察署檢察官
被      告  甲○○
上列被告因毒品危害防制條例案件，經檢察官提起公訴（97年度
毒偵字第959、1000、1011號），本院判決如下：
    主  文
甲○○犯施用第一級毒品罪，累犯，處有期徒刑柒月；又犯施用
第一級毒品罪，累犯，處有期徒刑柒月；又犯施用第一級毒品罪
，累犯，處有期徒刑柒月；又犯施用第二級毒品罪，累犯，處有
期徒刑月。應執行有期徒刑壹年陸月。
    事  實
一、甲○○前因施用毒品案件，經本院以96年度毒聲字第220號
    裁定送觀察、勒戒，於執行完畢後，認有繼續施用毒品傾向
    ，由本院以96年度毒聲字第283號裁定送強制戒治，於民國
    97年9月3日停止強制戒治出所，由臺灣宜蘭地方法院檢察署
    檢察官以97年度戒毒偵字第59號為不起訴處分確定。另因恐
    嚇、妨害自由案件，經本院於83年8月13日，以83年度訴字
    第159號刑事判決判處有期徒刑1年確定；另因違反懲治盜匪
    條例、妨害公務、贓物等罪，經臺灣高等法院以85年度上訴
    字第1760號刑事判決判處有期徒刑7年4月、5月、5月確定；
    另因違反麻醉藥品管理條例案件，經本院以84年度易字第
    825號刑事判決判處有期徒刑6月確定；另因違反槍砲彈藥刀
    械管制條例、傷害案件，經本院以85年度訴字第148號刑事
    判決判處有期徒刑6月、1年確定，並與前開有期徒刑7年4月
    、5月、5月、6月，經本院以86年度聲字第325號裁定定應執
    行有期徒刑9年8月；另因違反麻醉藥品管理條例案件，經本
    院以85年度易字第669號刑事判決判處有期徒刑6月，並與前
    開有期徒刑1年、9年8月接續執行後，於90年5月23日假釋出
    監，嗣經撤銷假釋執行殘刑5年24日，於95年12月26日執行
    完畢出監。
二、詎甲○○猶不知悔改，先後基於施用第一級毒品海洛因（下
    稱海洛因）之犯意，分別於：(一)97年10月8日晚間某時，在
    友人之自用小客車上，以用注射針筒注射之方式，施用海洛
    因1次；(二)97年10月19日晚間某時，在友人之自用小客車上
    ，以用注射針筒注射之方式，施用海洛因1次；(三)97年10月
    26 日上午8時許，在宜蘭市復興國中男用廁所內，以用注射
    針筒注射之方式，施用海洛因1次。另基於施用第二級毒品
    安非他命（下稱安非他命）之犯意，於97年10月26日晚間9
    時25分許往前回溯96小時內某日時，在不詳處所，以不詳方
    式施用安非他命1次。嗣其先後於(一)97年10月9日中午12時許
    因竊盜案件經警通知到案說明，並於同日下午2時20分許採
    集尿液送鑑定之結果，呈嗎啡陽性反應；(二)97年10月20日因
    竊盜案件為警查獲，並於同日下午1時許採集尿液送鑑定之
    結果，呈嗎啡陽性反應；(三)97年10月26日因施文宜死亡案件
    經警訊問，於同日晚間9時25分許採集尿液送鑑定之結果，
    呈嗎啡及安非他命陽性反應。
三、案經宜蘭縣政府警察局宜蘭分局報請臺灣宜蘭地方法院檢察
    署檢察官偵查起訴。
    理  由
一、訊據被告甲○○於本院審理中，對於上開施用毒品海洛因犯
    行均坦承不諱，惟矢口否認有施用安非他命犯行。經查：被
    告為警先後於97年10月9日、97年10月20日採集尿液送鑑定
    之結果，呈嗎啡陽性反應，另於97年10月26日晚間9時25分
    許採集尿液送鑑定之結果，呈嗎啡及安非他命陽性反應，有
    宜蘭縣政府警察局宜蘭分局毒品犯罪嫌疑人尿液採驗作業管
    制紀錄，及慈濟大學濫用藥物檢驗中心出具之檢驗總表各3
    紙在卷可證。而被告前開採集之尿液，係經慈濟大學濫用藥
    物檢驗中心以EIA酵素免疫分析法初步檢驗，再以GC/MS氣相
    層析質譜儀分析法確認有毒品反應，且以氣相層析質譜儀之
    方法作藥物及其代謝產物之定性及定量分析檢驗者，因其原
    理係檢品經氣化後，通過層析管分離純化，再將純化後的成
    分循序送入質譜儀做個別的鑑定，因質譜儀所測定之圖譜，
    在化學上被公認具有指紋特性，故可據以完全判定該檢品係
    為何種化合物，是被告於97年10月26日採集之尿液既經以氣
    相層析質譜儀方法檢驗仍呈安非他命之陽性反應，足認被告
    確有施用安非他命犯行。而安非他命存於人體內之時間，固
    因吸食或施用量之多寡、個人體質、年齡之不同而有差異，
    惟一般而言，最長可能不會超過4日（即96小時），有行政
    院衛生署藥物食品檢驗局81年2月8日（81）藥檢壹字第
    001156號函為憑。故被告既係於前開時間經採尿送驗，其尿
    液經鑑定呈安非他命陽性反應，則被告於上開採尿時間往前
    回溯96小時內之某日時應有在不詳處所施用安非他命1次等
    情，被告前開辯詞，顯係臨訟卸責之詞，不足採信。被告前
    因施用毒品案件，經本院以96年度毒聲字第220號裁定送觀
    察、勒戒，於執行完畢後，認有繼續施用毒品傾向，由本院
    以96年度毒聲字第283號裁定送強制戒治，於97年9月3日停
    止強制戒治出所，由臺灣宜蘭地方法院檢察署檢察官以97年
    度戒毒偵字第59號為不起訴處分確定，有卷附臺灣高等法院
    被告前案紀錄表可參。依上所述，本件事證明確，被告於強
    制戒治執行完畢後5年內再犯前開施用毒品犯行堪以認定，
    應依法論科。
二、查海洛因、安非他命分別為毒品危害防制條例第2條第2項第
    1、2款所規定之第一、二級毒品，不得擅自施用，核被告前
    開施用海洛因、安非他命之行為，分別係犯毒品危害防制條
    例第10條第1項施用第一級毒品罪，及同條第2項施用第二級
    毒品罪。被告施用行為前持有海洛因、安非他命之低度行為
    ，分別為其施用之高度行為所吸收，均不另論罪。被告所犯
    上開3次施用海洛因犯行及1次施用安非他命犯行，犯意各別
    ，行為互殊，應予分論併罰。查被告前因恐嚇、妨害自由案
    件，經本院以83年度訴字第159號刑事判決判處有期徒刑1年
    確定，另因違反懲治盜匪條例、妨害公務、贓物等罪，經臺
    灣高等法院以85年度上訴字第1760號刑事判決判處有期徒刑
    7年4月、5月、5月確定，另因違反麻醉藥品管理條例案件，
    經本院以84年度易字第825號刑事判決判處有期徒刑6月確定
    ，另因違反槍砲彈藥刀械管制條例、傷害案件，經本院以85
    年度訴字第148號刑事判決判處有期徒刑6月、1年確定，並
    與前開有期徒刑7年4月、5月、5月、6月，經本院以86年度
    聲字第325號裁定定應執行有期徒刑9年8月，另因違反麻醉
    藥品管理條例案件，經本院以85年度易字第669號刑事判決
    判處有期徒刑6月，並與前開有期徒刑1年、9年8月接續執行
    後，於90年5月23日假釋出監，嗣經撤銷假釋執行殘刑5年24
    日，於95年12月26日執行完畢出監，有卷附臺灣高等法院被
    告前案紀錄表可按，其受有期徒刑之執行完畢，5年內再犯
    法定刑有期徒刑以上之上開4罪，為累犯，均依法加重其刑
    。爰審酌被告前經毒品危害防制條例觀察、勒戒及強制戒治
    程序後，竟再犯本件施用毒品犯行，依其犯罪之動機、目的
    、犯罪後之態度，及施用情形等一切情狀，就其所犯上開4
    罪分別量處如主文所示之刑，並定其應執行之刑，以示懲儆
    。
據上論斷，應依刑事訴訟法第299條第1項前段，毒品危害防制條
例第10條第1項、第2項，刑法第11條前段、第47條第1項、第51
條第5款，判決如主文。
本案經檢察官郭欣怡到庭執行職務
中    華    民    國    98    年    4     月    22    日
                  刑事第四庭審判長法  官  林楨森
                                  法  官  蔡仁昭
                                  法  官  辜漢忠
以上正本證明與原本無異。
如不服本判決應於收受送達後十日內向本院提出上訴書狀，並應
敘述具體理由；其未敘述上述理由者，應於上訴期間屆滿後二十
日內向本院補提理由書(均須按他造當事人之人數附繕本)「切勿
逕送上級法院」。
                                  書記官  許麗汝
中    華    民    國    98    年    4     月    23    日
附錄本案論罪科刑法條：
毒品危害防制條例第10條
施用第一級毒品者，處 6 月以上 5 年以下有期徒刑。
施用第二級毒品者，處 3 年以下有期徒刑。


司法院資訊處製作；財團法人民間司法改革基金會備份。
